【裁判字號】    99,訴,2879
【裁判日期】    991104
【裁判案由】    毒品危害防制條例
【裁判全文】
臺灣板橋地方法院刑事判決              99年度訴字第2879號
公  訴  人  臺灣板橋地方法院檢察署檢察官
被      告  甲○○
上列被告因違反毒品危害防制條例案件，經檢察官提起公訴（99
年度毒偵緝字第526 號），被告於本院準備程序中就被訴事實為
有罪之陳述，經告知被告簡式審判程序之旨，並聽取當事人之意
見後，本院裁定進行簡式審判程序，判決如下：
    主  文
甲○○施用第一級毒品，累犯，處有期徒刑柒月；又施用第二級
毒品，累犯，處有期徒刑參月。應執行有期徒刑玖月。
    事  實
一、甲○○前(一)於民國96年間，因施用毒品案件，經本院以96年
    度毒聲字第1763號裁定送觀察、勒戒後，認有繼續施用毒品
    傾向，經本院以97年度毒聲字第433 號裁定令入戒治處所施
    以強制戒治，於97年12月12日強制戒治執行完畢釋放（轉執
    行(三)、(四)所示之有期徒刑），並經臺灣板橋地方法院檢察署
    檢察官以98年度戒毒偵字第56號為不起訴處分確定；(二)另於
    93年間，因竊盜案件，經本院以94年度簡字第2290號判處有
    期徒刑3 月確定，入監執行於96年2 月15日縮刑期滿執行完
    畢；(三)又於95年間，先因竊盜案件經本院以95年度簡字第77
    41號判處有期徒刑4 月確定，復經本院以96年度聲減字第84
    5 號裁定減為有期徒刑2 月確定；(四)復於96年間，又因竊盜
    案件經臺灣臺北地方法院以96年度易字第1504號判決判處有
    期徒刑5 月確定；其後，上開2 罪再經臺灣臺北地方法院以
    96年度聲字第2070號裁定定應執行有期徒刑6 月確定；(五)再
    於96年間，因搶奪等案件，經臺灣高等法院以96年度上訴字
    第3013號判決判處應執行有期徒刑2 年，拘役60日確定，連
    同前開(三)、(四)所定應執行有期徒刑部分，送監接續執行，於
    98年8 月19日縮刑期滿執行完畢。詎猶不知悛悔，竟基於施
    用第二級毒品甲基安非他命之犯意，於99年3 月22日晚上10
    時許（起訴書誤載為3 月23日上午10時許），在臺北縣中和
    市○○街公廁，以針筒注射之方式，施用甲基安非他命1 次
    。復基於施用第一級毒品海洛因之犯意，於同月23日上午10
    時許，在上開地點，以針筒注射之方式，施用海洛因1 次。
    嗣於同日22時50分許，因另案通緝期間，在臺北市○○區○
    ○街23巷口，為警緝獲，並獲同意採尿液送驗，結果呈鴉片
    類及甲基安非他命類陽性反應，始悉上情。
二、案經臺北市政府警察局大安分局移送臺灣板橋地方法院檢察
    署檢察官偵查起訴。
    理  由
一、按除被告所犯為死刑、無期徒刑、最輕本刑為3 年以上有期
    徒刑之罪或高等法院管轄第一審案件者外，於第一次審判期
    日前之準備程序進行中，被告先就被訴事實為有罪之陳述時
    ，審判長得告知被告簡式審判程序之旨，並聽取當事人、代
    理人、辯護人及輔佐人之意見後，裁定進行簡式審判程序，
    刑事訴訟法第273 條之1 第1 項定有明文。經核本件被告所
    犯係死刑、無期徒刑、最輕本刑為3 年以上有期徒刑以外之
    罪，其於準備程序中就被訴事實為有罪之陳述，經法官告知
    簡式審判程序之旨，並聽取公訴人、被告之意見後，本院爰
    依首揭規定，合議裁定由受命法官獨任進行簡式審判程序，
    合先敘明。
二、上揭犯罪事實，業據被告甲○○於本院審理時坦承不諱，且
    其於99年3 月24日所採驗之尿液，經送往臺灣尖端先進生技
    醫藥股份有限公司以GC/ MS方法（氣相層析/ 質譜儀法）檢
    驗，結果均確呈第一級毒品海洛因代謝後嗎啡及第二級毒品
    甲基安非他命之陽性反應，此有該公司99年3 月31日出具之
    濫用藥物檢驗報告（報告序號：大安- 10、檢體編號：0188
    01）、臺北市政府警察局偵辦毒品案件尿液檢體委驗單各1
    紙在卷可稽，足認被告自白與事實相符，堪予採信。本件事
    證明確，被告犯行應堪認定，應依法論科。
三、核被告所為，係犯毒品危害防制條例第10條第1 項之施用第
    一級毒品罪及同條第2 項之施用第二級毒品罪。被告施用第
    一級毒品海洛因及第二級毒品甲基安非他命前持有海洛因及
    甲基安非他命之低度行為，均為施用之高度行為所吸收，均
    不另論罪。又被告先後施用第二級毒品及第一級毒品之犯行
    ，犯意各別、行為互殊，應予分論併罰。又被告有事實欄所
    載之科刑紀錄與執行情形，有臺灣高等法院被告前案紀錄表
    1 份在卷可查，其於有期徒刑執行完畢後5 年以內，故意再
    犯本件有期徒刑以上之罪，均為累犯，俱應依刑法第47條第
    1 項之規定加重其刑。再按「犯第4 條至第8 條、第10條或
    第11條之罪，供出毒品來源，因而查獲其他正犯或共犯者，
    減輕或免除其刑」，98年5 月20日修正公布，同年月22日生
    效之毒品危害防制條例第17條第1項 定有明文，查被告於99
    年3 月24日警詢時供出其施用之甲基安非他命毒品來源，使
    員警得以查獲廖豐益販賣甲基安非他命之犯行，有臺北市政
    府警察局大安分局99年4 月17日北市警安分刑字第09933363
    2400號函及檢覆之刑事案件移送書1 份、被告之警詢筆錄1
    份在卷可憑，經核合於前揭毒品危害防制條例第17 條 第1
    項之規定，應依法減輕其刑，並依法先加後減之。爰審酌被
    告前已因施用毒品案件經觀察、勒戒及強制戒治，業如上述
    ，其未思改過自新，竟再為本件施用毒品犯行，顯然先前所
    受保安處分及刑之宣告、執行，均未收矯治、警惕之效，被
    告既無確實戒毒之決心，已難自拔，自應施以相當之刑罰，
    以期收教化之功能，兼衡其自知事證明確而坦承施用犯行，
    且其施用毒品犯行所生危害，主要以自戕身心健康為主，對
    於他人生命、身體、財產等法益，尚未查得重大直接危害等
    一切情狀，分別量處如主文所示之刑，並依法定其應執行之
    刑，以資懲儆。
據上論斷，應依刑事訴訟法第273 條之1 第1 項、第299 條第1
項前段，毒品危害防制條例第10條第1 項、第2 項、第17條第1
項，刑法第11條前段、第47條第1 項、第51條第5 款，判決如主
文。
本案經檢察官張瑞玲到庭執行職務。
中    華    民    國    99    年    11    月     4    日
                  刑事第十六庭      法  官    魏俊明
上列正本證明與原本無異。
如不服本判決，應於判決送達後10日內敘明上訴理由，向本院提
出上訴狀 (應附繕本) ，上訴於臺灣高等法院。其未敘述上訴理
由者，應於上訴期間屆滿後20日內向本院補提理由書「切勿逕送
上級法院」。
                                    書記官    陳香君
中    華    民    國    99    年    11    月    4     日
附錄本案論罪科刑法條全文：
毒品危害防制條例第10條
施用第一級毒品者，處6 月以上5 年以下有期徒刑。
施用第二級毒品者，處3 年以下有期徒刑。

司法院資訊處製作；財團法人民間司法改革基金會備份。
